---
title: 'Deskriptive Statistik'
author: 'Prof. Christoph Hanck'
author2: 'M.Sc. Jens Klenke'
subtitle: 'Übung 3'
semester: "Wintersemester 2022/2023"
output:
  pdf_document:
    keep_tex: yes
    template: ../template.tex
    fig_caption: yes
    number_sections: true
toc: true
lot: true
lof: true
graphics: true
linkcolor: black
urlcolor: black
citecolor: black
colorlinks: true
font: Times New Roman
fontsize: 12pt
geometry: lmargin = 2cm, rmargin = 2.5cm, tmargin = 2cm, bmargin = 2.5cm
classoption: a4paper
---

```{r , include=FALSE}
#Sys.setlocale(locale = "English_United States.1252") ## English US Windows
knitr::opts_chunk$set(echo = TRUE)

#options(kableExtra.latex.load_packages = FALSE)
#### required packages ####
source("../includes/packages/packages.R")
```


# Häufigkeitsverteilungen und Quantile

Betrachten Sie erneut die Angaben aus Aufgabe $1$ des zweiten Arbeitsblattes zur Dauer der Unternehmenszugehörigkeit (in
Jahren) der Beschäftigten eines Unternehmens.

$$X = \left\{ \ 9, \; 7, \; 7, \; 9, \; 8, \; 6, \; 6, \; 5, \; 8, \; 6, \; 5, \; 6, \; 7, \; 5 , \; 6, \; 5, \; 5, \; 5, \; 5, \; 5 \ \right\}
$$

\begin{enumerate}[label=(\alph*)]
  \item Berechnen Sie für den Beispieldatensatz die Werte der absoluten Häufigkeitssummen- und der empirischen Verteilungsfunktion. 
  \item Stellen Sie diese empirische Verteilungsfunktion grafisch dar. 
  \item Nutzen Sie die Ergebnisse aus (a) und (b), um folgende Fragen zu beantworten:
  \begin{enumerate}[label=\roman*)]
    \item Wie viele Arbeitnehmende sind höchstens $7$ Jahre im Unternehmen angestellt?
    \item Wie hoch ist der Anteil der Arbeitnehmenden, die länger als $5$, aber höchsten $7$ Jahre im Unternehmen angestellt sind?
    \item Wie viele Arbeitnehmende sind weniger als $7$ Jahre im Unternehmen angestellt?
    \item Wie hoch ist der Anteil an Arbeitnehmenden, die mindestens $6$ Jahre im Unternehmen angestellt sind?
    \item Wie viele Arbeitnehmende sind länger als $6$ Jahre im Unternehmen angestellt?
  \end{enumerate}
  \item Berechnen Sie das $0,5$-, das $0,4$- und das $0,3$-Quantil. 
\end{enumerate}

# Quantile

```{r, include = FALSE}
load(here::here('exercise_03/hotel_stars.RData'))
```

Auf Moodle finden Sie den Datensatz `hotel_stars.RData`, welcher `r length(hotel_stars)` Sternebewertungen von Hotelgästen zu deren Aufenthalte in Hotels in Las Vegas enthält.

__Hinweise:__ Sie können den Datensatz mit dem Befehl `load('hotel_stars.RData')` in Ihre globale Umgebung laden. Achten Sie darauf, dass Ihr Skript und die Daten im selben Ordner auf Ihrem Rechner gespeichert sind. 

Lösen Sie die folgenden Aufgaben ausschließlich in `R`.

\begin{enumerate}[label=(\alph*)]
  \item Berechnen Sie für den Datensatz die Werte der absoluten Häufigkeitssummenfunktion und der empirischen Verteilungsfunktion.
  \item Plotten Sie die empirische Verteilungsfunktion. 
  \item Berechnen Sie den Modus.
  \item Berechnen Sie den Median.
  \item Berechnen Sie alle Perzentile. 
\end{enumerate}




